【裁判字號】    95,易,153
【裁判日期】    950518
【裁判案由】    竊盜
【裁判全文】
臺灣基隆地方法院刑事判決               95年度易字第153號
公  訴  人    臺灣基隆地方法院檢察署檢察官
被      告    己○○
                        （現另案於基隆分監執行中）
上列被告因竊盜案件，經檢察官提起公訴（九十五年度偵字第六
五五號、第一００六號、第一０四六號、第一六五七號），本院
判決如下：
    主  文
己○○連續竊盜，累犯，處有期徒刑拾月。
扣案機車鑰匙支均沒收。
    事  實
一、己○○前因竊盜案件，經臺灣基隆地方法院以九十四年度易
    字第一四號判處有期徒刑三月，於民國九十四年八月十一日
    執行完畢，詎其猶不思悔改，竟又基於意圖為自己不法所有
    之概括犯意，連續於附表所示時、地，徒手或以自備、或拾
    得之機車鑰匙，竊取社區消防栓接頭或機車，嗣經警分別查
    獲，並扣得其所有或拾得之機車鑰匙。
二、案分別經基隆市警察局第一、二分局查獲報請臺灣基隆地方
    法院檢察署檢察官偵查起訴。
    理  由
一、本件被告己○○所犯非死刑、無期徒刑、最輕本刑為三年以
    上有期徒刑之罪，亦非高等法院管轄第一審案件，其於準備
    程序進行中，就被訴事實為有罪之陳述，經法官告知其簡式
    審判程序之旨，並聽取公訴人及被告之意見後，依刑事訴訟
    法第二百七十三條之一第一項之規定，經合議庭裁定由受命
    法官獨任進行簡式審判程序，合先敘明。
二、前揭事實，業據被告於警訊、偵查及本院調查、審理時均供
    承不諱，核與各附表編號之被害人、証人指証之情節相符，
    並有如附表証據欄內所示之監視器翻拍照片、失竊現場照片
    、車輛個別查詢報表、遺失証明單、尋獲証明單、贓物領據
    在卷可按，暨機車鑰匙扣案足資佐証，是本案事証明確，被
    告犯行均堪認定，自應依法論科。
三、核被告所為，係犯刑法第三百二十條第一項之竊盜罪。被告
    先後如附表所示之多次竊盜犯行，時間緊接，犯罪構成要件
    相同，顯係基於概括犯意反覆為之，應依連續犯之規定論以
    一罪，並加重其刑。又被告前因竊盜案件，經本院以九十四
    年度易字第一四號判處有期徒刑三月，於九十四年八月十一
    日執行完畢，此有台灣高等法院被告前案紀錄表一件在卷可
    按，其於有期徒刑執行完畢後五年內再犯有期徒刑以上之本
    罪，係屬累犯，併應依法遞予加重其刑。爰審酌被告之智識
    、品行，年輕力壯不思戮力工作，且前已有竊盜判刑紀錄竟
    再次違犯，及本案竊取之手段、方法、次數、對社會所生危
    害，惟犯後供承犯行，態度良好等一切情狀，乃量處如主文
    所示之刑，以資懲儆。
四、至於附表編號４、６分別扣得之機車鑰匙三支，均係供犯罪
    所用之物，且均為被告所有，業據其供明在卷，均應依法宣
    告沒收之；至附表編號７扣案之機車鑰匙一支，雖亦係供犯
    罪所用之物，然被告稱非其所有，此外，復查無其他積極事
    証認係被告所有，乃不予宣告沒收，併此敘明。
五、據上論斷，應依刑事訴訟法第二百九十九條第一項前段，刑
    法第五十六條、第三百二十條第一項、第四十七條、第三十
    八條第一項第二款，罰金罰鍰提高標準條例第一條前段，判
    決如主文。
本案經檢察官李辛茹到庭執行職務。
中    華    民    國    95    年    5     月    18    日
                  刑事第五庭法  官  陳玉雲
以上正本證明與原本無異。
對於本件判決如有不服，應於收受送達後10日內，向本院提出上
訴書狀，上訴於臺灣高等法院，並按他造當事人之人數附具繕本
。
中    華    民    國    95    年    5     月    19    日
                            書記官  王毓嫻
附錄論罪法條
中華民國刑法第320條第1項
(普通竊盜罪、竊佔罪)
意圖為自己或第三人不法之所有，而竊取他人之動產者，為竊盜
罪，處 5 年以下有期徒刑、拘役或 500 元以下罰金。
附表：
┌──┬───┬───────────┬───────┐
│編號│犯罪時│     犯  罪  事  實   │    證  據    │
│    │間、地│                      │              │
│    │點    │                      │              │
├──┼───┼───────────┼───────┤
│ 1  │94年12│己○○基於概括犯意，連│1.被告自白    │
│    │月間  │續三次至左開社區，徒手│2.被害社區副主│
│    │      │竊取該社區內之消防栓銅│  委丁○○指訴│
│    │      │製接頭70個。得手後，持│3.證人李柯招花│
│    ├───┤往"全買行"回收場，以每│  證述        │
│    │基隆市│公斤50元之價格售予李柯│4.失竊紀錄表1 │
│    │麥金路│昭花，得款1750元花用殆│  紙及失竊現場│
│    │421巷 │盡。                  │  照片52幀    │
│    │內楓林│                      │5.監視器翻拍照│
│    │小橋二│                      │  片14幀      │
│    │期社區│                      │              │
│    │內    │                      │              │
├──┼───┼───────────┼───────┤
│ 2  │95年1 │己○○以自備機車鑰匙，│1.被告自白    │
│    │月14日│竊取被害人陳俊榮所有，│2.被害人丙○○│
│    │下午4 │由丙○○占有使用之車號│  指訴        │
│    │時許  │AYN-932號重機車一輛騎 │3.基隆市警察局│
│    │      │用。                  │  第四分局車輛│
│    ├───┤                      │  遺失證明單影│
│    │基隆市│                      │  本一紙      │
│    │基金一│                      │              │
│    │路135 │                      │              │
│    │巷65號│                      │              │
│    │旁    │                      │              │
├──┼───┼───────────┼───────┤
│ 3  │95年1 │己○○以自備機車鑰匙，│1.被告自白    │
│    │月17日│竊取被害人戊○○所有車│2.被害人戊○○│
│    │下午3 │號LOW-601號重機車。於 │  指訴        │
│    │時許  │翌日搭載知情之女友薛嘉│3.基隆港務警察│
│    │      │如至基市○○路205巷信 │  局車輛尋獲證│
│    │      │義大街社區訪友，經該社│  明單影本一紙│
│    │      │區保全人員陳連枝查覺有│4.證人陳連枝、│
│    ├───┤異，將登載之訪客資料送│  薛嘉如證述  │
│    │基隆市│警處理。己○○嗣將車棄│5.訪客登記表一│
│    │基金一│置於基隆市○○路87號前│  件          │
│    │路135 │騎樓(查獲前，於同年2月│6.贓物認領保管│
│    │巷19號│9日，已經碼頭所員警在 │  單影本一紙  │
│    │前    │基隆市○○路108號前尋 │7.車輛個別查詢│
│    │      │獲，由被害人領回)。   │  報表一紙    │
│    │      │                      │8.監視器翻拍照│
│    │      │                      │  片影本4幀   │
├──┼───┼───────────┼───────┤
│ 4  │95年1 │己○○以自備機車鑰匙，│1.被告自白    │
│    │月20日│竊取被害人辛○○所有車│2.被害人辛○○│
│    │下午2 │號JG7-498號重機車。於 │  指訴        │
│    │時許  │同年月20日下午8時20分 │3.證人薛嘉如證│
│    │      │許搭載女友薛嘉如行經基│  述          │
│    │      │市○○路與忠四路口，經│4.贓物認領保管│
│    │      │警攔檢查獲，並扣得其所│  單影本一紙  │
│    │      │有用以竊取本件及附表編│5.扣案機車鑰匙│
│    │      │號2、3之機車鑰匙二支。│  二支        │
│    ├───┤                      │              │
│    │基隆市│                      │              │
│    │仁愛區│                      │              │
│    │愛三路│                      │              │
│    │9號旁 │                      │              │
│    │      │                      │              │
├──┼───┼───────────┼───────┤
│ 5  │95年1 │己○○騎乘前開竊得JG7-│1.被告自白    │
│    │月20日│ 498號重機車，徒手竊取│2.被害人社區管│
│    │下午6 │左開社區內之消防栓銅製│  理人甲○指訴│
│    │時許  │快速接頭 (大)6個(小)8 │3.失竊紀錄表1 │
│    ├───┤個共14個，於同年月20日│  紙及失竊現場│
│    │基隆市│下午8時20分許，搭載女 │  照片33幀    │
│    │基金一│友薛嘉如行經基市○○路│4.贓物認領保單│
│    │路135 │與忠四路口，經警攔檢查│  影本一紙    │
│    │巷陽光│獲，當場起出14個接頭，│              │
│    │故鄉社│均由被害人領回。      │              │
│    │區內  │                      │              │
├──┼───┼───────────┼───────┤
│ 6  │95年2 │己○○以自備機車鑰匙，│1.被告自白    │
│    │月11日│竊取被害人乙○○所有車│2.被害人乙○○│
│    │中午12│號GNV-搭載291號重機車 │  指訴        │
│    │時許  │。於同年月13日下午1時 │3.證人薛嘉如證│
│    ├───┤30分許搭載女友薛嘉如，│  述          │
│    │基隆市│在基市○○路萬家福量販│4.贓物認領保管│
│    │孝二路│店地下停車場經警查獲。│  單影本一紙  │
│    │93巷內│                      │5.扣案機車鑰匙│
│    │      │                      │  1支         │
│    │      │                      │              │
├──┼───┼───────────┼───────┤
│ 7  │95年3 │己○○以拾獲機車鑰匙一│1.被告自白    │
│    │月22日│支，竊取被害人庚○○所│2.被害人葉欽榮│
│    │中午12│有車號GHD-192號重機車 │  指訴        │
│    │時許  │。於同年月24日下午3時 │3.證人鄭士坤證│
│    ├───┤許搭載不知情友人鄭士坤│  述          │
│    │基隆市│行經基市○○路145號前 │4.贓物認領保管│
│    │仁愛區│，經警攔檢查獲。      │  單影本一紙  │
│    │忠二路│                      │5.扣案拾得機車│
│    │      │                      │  鑰匙一支。  │
│    │      │                      │              │
└──┴───┴───────────┴───────┘


司法院資訊處製作；財團法人民間司法改革基金會備份。
